臺灣桃園地方法院刑事判決　　　　　 100年度審易字第2550號
公　訴　人　臺灣桃園地方法院檢察署檢察官
被　　　告　吳偉
上列被告因竊盜等案件，經檢察官提起公訴（100 年度偵字第11
53 4、15328 、17371 號），被告於準備程序進行中，就被訴事
實為有罪之陳述，經告知簡式審判程序意旨，且聽取當事人之意
見後，本院裁定改依簡式審判程序審理，並判決如下：
    主  文
吳偉攜帶兇器竊盜，累犯，處有期徒刑柒月；又攜帶兇器竊盜
，累犯，處有期徒刑捌月；又竊盜，累犯，處有期徒刑伍月。應
執行有期徒刑壹年伍月。
    事實及理由
一、犯罪事實：
    吳偉前於民國94年間，因施用毒品案件，經臺灣苗栗地方
    法院以94年度訴緝字第1 號判決分別判處有期徒刑1 年、 8
    月，應執行有期徒刑1 年6 月確定；另於同年間，因違反動
    產擔保交易法案件，經臺灣新竹地方法院以94年度竹北簡字
    第114 號判決判處拘役15日確定。上揭2 罪刑接續執行後，
    有期徒刑部分在95年6 月6 日縮短刑期執行完畢，再接續執
    行拘役15日，迄95年6 月21日出監（除拘役外，於本案構成
    累犯）。詎其仍基於意圖為自己不法所有之竊盜犯意，而分
    別：
    (一)於99年8 月17日凌晨某時許，駕車行經桃園縣大園鄉○○
      路1156巷60弄時，因其所駕駛車輛輪胎毀損無法行駛，竟
      持其所有客觀上具有危險性而足供兇器使用之千斤頂1 個
      及梅花扳手1 支（均未據扣案），前往附近之私人停車場
      中，將簡翊涵所有而由李孝宸使用之車牌號碼5959－KU號
      自用小客車之後車輪胎2 個拆卸而竊取之，並欲換裝在其
      所駕駛之車輛上，惟因輪胎規格不合，乃隨意棄置於現場
      附近；
    (二)其後，吳偉見潘慶彰所有之車牌號碼5610－VT號自用小
      客車亦停放在該地，即再持上揭工具，而拆卸並竊取潘慶
      彰上揭車輛之輪胎4 個，並全數換裝於其所駕駛之車輛上
      後，旋駕車離去。
    (三)於99年10月7 日上午7 時前之某時許，在行經桃園縣八德
      市光熊新村4 號時，見黃玄宏所有之車牌號碼6111－KX號
      自用小客車停放在該處，又持自備鑰匙1 把（未據扣案）
      打開該車車門並啟動電門後，駕駛離去而竊取之。
    嗣經李孝宸、吳偉、黃玄宏報警處理，經警分別於車牌號
    碼5610－VT、6111－KX號自用小客車採集指紋並送鑑定後，
    各與吳偉之右環指指紋、左拇指指紋相符，始循線查悉上
    情。
二、證據清單：
    (一)被告吳偉於警詢、偵查及本院審理中之自白。
    (二)被害人李孝宸、潘慶彰及黃玄宏於警詢時之指訴。
    (三)內政部警政署刑事警察局99年10月7 日刑紋字第09901379
      27號鑑定書、內政部警政署刑事警察局99年12月22日刑紋
      字第0990173887號鑑定書、桃園縣政府警察局大園分局刑
      案現場勘察報告、楊梅分局現場勘察紀錄表、贓物認領保
      管單、桃園縣政府警察局車輛尋獲電腦輸入單、失車－案
      件基本資料詳細畫面報表、車輛詳細資料報表各1 份及現
      場照片共24張。
三、新舊法比較：
    查被告吳偉為上開犯罪事實(一)、(二)之犯行後，刑法第 321
    條第1 項業於100 年1 月26日修正公布，在同年月28日生效
    施行。按行為後法律有變更者，適用行為時之法律，但行為
    後之法律有利於行為人者，適用最有利於行為人之法律，刑
    法第2 條第1 項定有明文。修正前之刑法第321 條第1 項原
    規定：「犯竊盜罪而有左列情形之一者，處6 月以上、5 年
    以下有期徒刑：一、於夜間侵入住宅或有人居住之建築物、
    船艦或隱匿其內而犯之者。二、毀越門扇、牆垣或其他安全
    設備而犯之者。三、攜帶兇器而犯之者。四、結夥三人以上
    而犯之者。五、乘火災、水災或其他災害之際而犯之者。
    六、在車站或埠頭而犯之者。」；而修正後刑法第321 條第
    1 項則規定「犯竊盜罪而有下列情形之一者，處6 月以上、
    5 年以下有期徒刑，得併科新臺幣10萬元以下罰金：一、侵
    入住宅或有人居住之建築物、船艦或隱匿其內而犯之者。二
    、毀越門扇、牆垣或其他安全設備而犯之者。三、攜帶兇器
    而犯之者。四、結夥三人以上而犯之者。五、乘火災、水災
    或其他災害之際而犯之者。六、在車站、埠頭、航空站或其
    他供水、陸、空公眾運輸之舟、車、航空機內而犯之者。」
    ，比較修正前後關於刑法第321 條第1 項之規定，修正後之
    刑法第321 條第1 項於第1 款刪除「於夜間」之文字；於第
    6 款增加「在航空站或其他供水、陸、空公眾運輸之舟、車
    、航空機內」之文字，擴大加重竊盜罪之適用範圍，使部分
    修正前原應適用普通竊盜罪論罪科刑之情形，於修正後改論
    以加重竊盜罪論罪科刑，並增加得併科罰金新臺幣10萬元之
    規定，解釋上自應以修正前之規定對被告較有利，故本案即
    依刑法第2 條第1 項前段規定，適用行為時之法律即修正前
    刑法第321 條第1 項第3 款論處。
四、核被告吳偉所為，就犯罪事實一(一)、(二)所為，均係犯修正
    前刑法第321 條第1 項第3 款之攜帶兇器竊盜罪；就犯罪事
    實一(三)所為，則係犯刑法第320 條第1 項之普通竊盜罪。被
    告所犯上開3 罪間，犯意各別、行為互殊，應予分論併罰。
    又被告已有犯罪事實欄所載之論罪科刑及執行完畢紀錄，有
    臺灣高等法院被告前案紀錄表1 份可按，其於徒刑執行完畢
    後，5 年內故意再犯本案有期徒刑以上之罪，均為累犯，皆
    應依刑法第47條第1 項之規定，加重其刑。爰審酌被告僅因
    所駕駛車輛之輪胎損壞，即起意竊取他人車輛輪胎，嗣更進
    行竊取車輛，危害社會治安且缺乏尊重他人之觀念，併兼衡
    其於犯後坦承行，及各該次行為所生危害輕重等一切情狀，
    分別量處如主文所示之刑，並定其應執行之刑。至供被告犯
    本案之罪所用之千斤頂1 個、梅花扳手1 把及鑰匙1 把，因
    均未據扣案，且無證據證明尚屬存在，為免造成將來執行之
    不便，爰均不予宣告沒收，附此敘明。
五、依刑事訴訟法第273 條之1 第1 項、第299 條第1 項前段、
    第310 條之2 、第454 條第1 項，刑法第2 條第1 項前段、
    第320 條第1 項、第47條第1 項、第51條第5 項，修正前刑
    法第321 條第1 項第3 款，刑法施行法第1 條之1 第1 項、
    第2 項前段，判決如主文。
六、如不服本判決，應於判決送達後10日內向本院提出上訴狀（
    應附繕本），其未敘述上訴理由者，應於上訴期間屆滿後20
    日內補提理由書狀於本院，上訴於臺灣高等法院。
本案經檢察官林郁芬到庭執行職務。
中    華    民    國   100    年    12    月    28    日
                              刑事庭  法  官  蘇昌澤
以上正本證明與原本無異。
如不服本判決應於收受判決後10日內向本院提出上訴書狀，並應
敘述具體理由。其未敘述上訴理由者，應於上訴期間屆滿後20日
內向本院補提理由書( 均須按他造當事人之人數附繕本) 「切勿
逕送上級法院」。
                                      書記官  李佳穎
中    華    民    國   100    年    12    月    29    日
附錄本案論罪科刑依據之法條：
中華民國刑法第320 條
意圖為自己或第三人不法之所有，而竊取他人之動產者，為竊盜
罪，處5 年以下有期徒刑、拘役或5 百元以下罰金。
意圖為自己或第三人不法之利益，而竊佔他人之不動產者，依前
項之規定處斷。
前二項之未遂犯罰之。
修正前中華民國刑法第321 條
犯竊盜罪而有左列情形之一者，處6 月以上、5 年以下有期徒刑
：
一、於夜間侵入住宅或有人居住之建築物、船艦或隱匿其內而犯
    之者。
二、毀越門扇、牆垣或其他安全設備而犯之者。
三、攜帶兇器而犯之者。
四、結夥三人以上而犯之者。
五、乘火災、水災或其他災害之際而犯之者。
六、在車站或埠頭而犯之者。
前項之未遂犯罰之。